臺灣臺南地方法院民事裁定
110年度補字第386號
原      告  天恩建設股份有限公司


法定代理人  杭潤鵬  
被      告  林麗華  
            孟嗣凱  
上列當事人間請求遷讓房屋等事件，本院裁定如下：
    主  文
原告應於收受本裁定後七日內，補繳第一審裁判費新臺幣56,638
 元，逾期未繳，即駁回其訴。
    理  由
一、按訴訟標的之價額，由法院核定；核定訴訟標的之價額，以
    起訴時之交易價額為準。以一訴主張數項標的者，其價額合
    併計算之。以一訴附帶請求其孳息、損害賠償、違約金或費
    用者，不併算其價額。民事訴訟法第77條之1第1項、第2項
    、第77條之2第1項前段、第2項，分別定有明文。又所謂「
    起訴時之交易價額」，係指起訴時市場實際成交之價額，非
    以與土地之公告現值、公告地價、申報地價或房屋之課稅現
    值或有價證券之券面額等一致為必要，此有司法院秘台廳
    民㈠字第19278號函令意旨可資參照。
二、查本件原告聲明第一項係請求被告林麗華應將門牌號碼臺南
    市○區○○路000巷0弄00號房屋（下稱27號房屋）遷讓交還予
    原告，第二項附帶請求損害賠償；訴之聲明第三項請求被告
    孟嗣凱應將門牌號碼臺南市○區○○路000巷0弄00號房屋（下
    稱37號房屋）遷讓交還原告，第四項附帶請求損害賠償。依
    原告所提出之上開房屋登記謄本資料可知原告係經由法院拍
    賣程序取得上開建物所有權，經本院依職權調查原告係經本
    院108年度司執字第86253號強制執行事件拍賣程序，以新臺
    幣（下同）1,968,000元、3,648,000元元購得上開27號及37
    號房屋，此有地政機關檢送之本院不動產移轉證書附卷可參
    ，上開拍定金額既為上開房屋最近之實際買賣價格，自較稅
    捐稽徵處所核定之課稅現值接近市場交易價額；參照首揭司
    法院函令意旨，27號及37號房屋於本件起訴時之交易價額，
    自應以該拍定金額以為認定，是訴之聲明第一項、第三項之
    訴訟標的價額合併計算後為5,616,000元（計算式：1,968,0
    00元＋3,648,000元），聲明第三、四項請求被告按月給付賠
    償金部分，依民事訴訟法第77條之2第2項之規定，不併算其
    價額，是本件訴訟標的價額應核定為5,616,000元，應徵第
    一審裁判費56,638 元，茲依民事訴訟法第249條第1項但書
    之規定，限原告於收受本裁定送達7日內補繳，逾期不繳，
    即駁回其訴。
三、特此裁定。 
中　　華　　民　　國　　110 　年　　5 　　月　　24　　日
                  民事第三庭    法  官　童來好
以上正本證明與原本無異
如不服本裁定關於訴訟標的價額之核定，得於收受裁定正本後10
日內向本院提出抗告狀，並繳納抗告裁判費新臺幣1,000元；關
於命補繳裁判費部分，不得抗告。 
中　　華　　民　　國　　110 　年　　5 　　月　　24　　日
                                書記官　郭倢妮